Script pas prévu pour s'exécuter seul, options d'installation à choisir.

On vérifie d'abord que le package reticulate, qui assure l'interface entre R et Python, est bien installé.

```{r}
if (!'reticulate' %in% installed.packages()) install.packages('reticulate')
if (!is.loaded("reticulate")) library(reticulate)
```

**Pour exécution sur le Datalab**

Faut installer Python et le configurer, pas besoin d'un environnement virtuel comme il ns'agit d'une installation temporaire.
On l'installe directement, ainsi que les packages nécessaires.
Distribution miniconda, plus légère...

```{r}
tryCatch({install_miniconda()}, error = function(e) {cat("Miniconda is already installed.")})

conda_create("r-reticulate-conda")
use_condaenv("r-reticulate-conda")

py_install("pyarrow")
py_install('chardet')
py_install('pandas')
py_install('requests')
py_install('s3fs')
py_install('tqdm')
```

**Pour exécution locale**

Ici, comme installation persistante, bonne pratique est d'utiliser un environnement virtuel.
Si Python n'est pas déjà installé et configuré dans RStudio, solution recommandée est de l'installer séparément, puis de régler le chemin de l'interprète dans les paramètres de RStudio.
Mais il est aussi possible, par commodité, de l'installer directement.
On commence par vérifier ce qui est présent.

```{r}
py_config()
```

```{r}
install_python()
```

On créé un environnement virtuel dédié, avec les packages nécessaires.

```{r}
virtualenv_create(
  envname = "r-reticulate-statapp",
  packages = c("pyarrow", "chardet", "pandas", "requests", "s3fs", "tqdm"),
  force = TRUE)
```

Faut l'activer. Implique de réinitialiser reticulate. Le code ci-dessous désinstalle et réinstalle. Invite à redémarrer R : c'est inutile, faudrait reprendre la configuration de zéro.

```{r}
Sys.setenv(RETICULATE_PYTHON = "~/.virtualenvs/r-reticulate-statapp/bin/python")

remove.packages("reticulate")
install.packages("reticulate")
library("reticulate")
```

**Vérifications**

Est-ce que le chemin Python correspond bien à l'environnement virtuel ?

```{r}
py_config()
```

Est-ce que le package pyarrow, parfois capricieux, est correctement chargé ?.

```{r}
# Test depuis R
if(py_module_available("pyarrow")) {print("Pyarrow is available.")
  } else {
    print("Warning, Pyarrow is not available.")}
```

```{python}
# Test depuis Python
try:
  import pyarrow
  print("Pyarrow library imported successfully.")
except ImportError:
  print("Importation of pyarrow library failed.")
```

Si erreurs, c'est que l'environnement virtuel n'est pas correctement activé. Le sélectionner depuis le menu de RStudio, et redémarrer R.