```{r include=FALSE}
# Importation des données
panel_data <- load_parquet("panel_data.parquet")
wide_panel_data <- load_parquet("wide_panel_data.parquet")
map_data <- load_shapefile("FRANCE.shx")

codes_regions <- fread("data_other/codes_regions_Insee.csv", header = TRUE)
codes_regions$ABRV <- sapply(codes_regions$LIBELLE, get_first_letters)
```

```{r}
# Définition des variables
## Outcomes
relative_outcomes <- c("part_T1", "part_T2", "GD_ratio_T1", "GD_ratio_T2", "EC_ratio_T1", "EC_ratio_T2")
absolute_outcomes <- c("part_T1", "part_T2", "GIns_ratio_T1", "DIns_ratio_T1", "GIns_ratio_T2", "DIns_ratio_T2", "EIns_ratio_T1", "CIns_ratio_T1", "EIns_ratio_T2", "CIns_ratio_T2")

## Régresseurs
panel_regressors <- c("ppropri", "popcomm", "popagglo", "age", "prop1539", "prop4059", "prop60p", "propf", "propbac", "propsup", "pagri", "pindp", "pcadr", "ppint", "pempl", "pchom", "petranger", "revratio")
### Modalités supprimées pour éviter la colinéarité : prop014, propnodip, pouvr
```

**Analyse des valeurs manquantes**

Commencer par vérifier s'il y a des NA pour l'année et le codecommune ?

Tableau présentant la proportion de NA par régresseur et par an, *à colorer façon heatmap ?*

```{r}
count_na <- function(x) mean(is.na(x)) * 100

na_prop_table <- data.table(year = unique(panel_data$year))

for (regressor in panel_regressors) {
  na_prop <- panel_data[, .(na_prop = count_na(get(regressor))), by = year]
  na_prop_table <- merge(na_prop_table, na_prop, by = "year", all.x = TRUE)
  setnames(na_prop_table, "na_prop", regressor)
}

na_prop_table[] <- lapply(na_prop_table, tidy_table)
print(na_prop_table)

rm(count_na, na_prop, na_prop_table, regressor)
```

**Analyses descriptives**

Evolution historique des principaux outcomes et du taux de propriétaires.

Il faudra vérifier pourquoi on n'obtient pas les mêmes chiffres avec ppropri et npropri/nlogements. Car le graph de ppropri est calculé par la moyenne sur les communes, plutôt que la moyenne pondérée par la population ?

```{r}
# Exemple grossier avec le taux de propriétaires
ppropri <- aggregate(ppropri ~ year, data = panel_data, FUN = mean)
ggplot(ppropri, aes(x = year, y = ppropri)) +
  geom_line() +
  geom_point() +
  labs(x = "Année", y = "%", title = "Taux de propriétaires de leur résidence principale, 1965-2022")
rm(ppropri)
```

```{r}
# Calcul du taux agrégé de propriétaires
propri <- load_parquet("Proprietaires/proprietairescommunes.parquet")

propri_tot <- data.table(year = numeric(), sum_npropri = numeric(), sum_nlogement = numeric(), prop_ratio = numeric())
for (year in 1960:2022) {
  col_npropri <- paste0("npropri", year)
  col_nlogement <- paste0("nlogement", year)
  sum_npropri <- sum(propri[[col_npropri]], na.rm = TRUE)
  sum_nlogement <- sum(propri[[col_nlogement]], na.rm = TRUE)
  prop_ratio <- sum_npropri / sum_nlogement
  propri_tot <- rbind(propri_tot, data.table(year = year, sum_npropri = sum_npropri, sum_nlogement = sum_nlogement, prop_ratio = prop_ratio))
}

# Graph
plot <- ggplot(propri_tot, aes(x = year, y = prop_ratio)) +
  geom_line(color = "skyblue") +
  geom_point(color = "skyblue") +
  labs(title = "Proportion de propriétaires, 1960-2022",
       x = "Année",
       y = "Proportion de propriétaires") +
  theme_minimal() +
  theme(plot.title = element_text(hjust = 0.5))

print(plot)
ggsave("output/ppropri_1960_2022.png", plot, width = 8, height = 6, dpi = 300)

# Nettoyage
rm(col_npropri, col_nlogement, propri, sum_npropri, sum_nlogement, prop_ratio, propri_tot, year, plot)
```

Cartes...

```{r}
draw_map(1988, 94, "ppropri", "Taux de propriétaires", 8)
```

**Tentative de régression quantile**

```{r}
install.packages("rqpd", repos="http://R-Forge.R-project.org")
library(rqpd)
```

```{r}
panel_data$codecommune_year <- with(panel_data, paste(codecommune, year, sep="_"))

regression_formula <- as.formula(paste("part_T1", "~ year +", paste(panel_regressors, collapse = "+"), "| codecommune"))
print(regression_formula)

results <- rqpd(
  part_T1 ~ popcomm + popagglo + age + prop1539 + 
    prop4059 + prop60p + propf + propbac + propsup + pagri + 
    pindp + pcadr + ppint + pempl + pchom + petranger + revratio | 
    codecommune,
  rq(ppropri, tau = 0.25),
  panel = panel(),
  data = panel_data, 
  tau = 0.5,
  na.omit)
print.rqpd(results)


regression_formula <- as.formula(paste("part_T1 ~ ppropri + popcomm | codecommune"))
results <- rqpd(
  regression_formula, 
  panel = panel(method="pfe", taus=1:3/4, tauw=c(.25,.5,.25), lambda=1, cre="m", ztol=1e-5), 
  data = panel_data, 
  na.omit)
print.rqpd(results)
summary.rqpd(results)
```

**Panel avec tours séparés**

Première tentative : panel simple, en différences premières, avec clustering au niveau départemental et variance hétéroscédastique.

```{r include=FALSE}
panel_as_pdata <- pdata.frame(panel_data, index = c("codecommune", "year"))

relative_results <- list()
for (outcome in relative_outcomes) {
  regression_formula <- as.formula(paste(outcome, "~", paste(panel_regressors, collapse = "+")))
  model_name <- paste0(outcome, "_model")
  relative_results[[model_name]] <- plm(regression_formula, data = panel_as_pdata, model = "fd", cluster = "dep", vcov = "HC1")
}
suppressWarnings(
  stargazer(relative_results, type = "html", out = "output/relative_results.html")
)

absolute_results <- list()
for (outcome in absolute_outcomes) {
  regression_formula <- as.formula(paste(outcome, "~", paste(panel_regressors, collapse = "+")))
  model_name <- paste0(outcome, "_model")
  absolute_results[[model_name]] <- plm(regression_formula, data = panel_as_pdata, model = "fd", cluster = "dep")
}
suppressWarnings(
  stargazer(absolute_results, type = "html", out = "output/absolute_results.html")
)

rm(absolute_results, model_name, regression_formula, relative_results, outcome, panel_as_pdata)
```

Deuxième tentative : on introduit des dummies annuelles.

```{r include=FALSE}
time_dummies <- model.matrix(~ year - 1, data = panel_data)
panel_as_pdata <- pdata.frame(cbind(panel_data, time_dummies), index = c("codecommune", "year"))

regressors <- c(panel_regressors, colnames(time_dummies))

relative_results <- list()
for (outcome in relative_outcomes) {
  regression_formula <- as.formula(paste(outcome, "~", paste(regressors, collapse = "+")))
  model_name <- paste0(outcome, "_model")
  relative_results[[model_name]] <- plm(regression_formula, data = panel_as_pdata, model = "fd", cluster = "dep", vcov = "HC1")
}
suppressWarnings(
  stargazer(relative_results, type = "html", out = "output/relative_results_with_time_dummies.html")
)

absolute_results <- list()
for (outcome in absolute_outcomes) {
  regression_formula <- as.formula(paste(outcome, "~", paste(regressors, collapse = "+")))
  model_name <- paste0(outcome, "_model")
  absolute_results[[model_name]] <- plm(regression_formula, data = panel_as_pdata, model = "fd", cluster = "dep", vcov = "HC1")
}
suppressWarnings(
  stargazer(absolute_results, type = "html", out = "output/absolute_results_with_time_dummies.html")
)
```

Troisième tentative : dummies annuelles + interactions avec ppropri

```{r include=FALSE}
time_dummies <- model.matrix(~ year - 1, data = panel_data)
panel_as_pdata <- pdata.frame(cbind(panel_data, time_dummies), index = c("codecommune", "year"))

regressors <- c(panel_regressors, colnames(time_dummies))

relative_results <- list()
for (outcome in relative_outcomes) {
  regression_formula <- as.formula(paste(outcome, "~", paste(regressors, collapse = "+"), "+", paste("ppropri *", colnames(time_dummies), collapse = "+")))
  model_name <- paste0(outcome, "_model")
  relative_results[[model_name]] <- plm(regression_formula, data = panel_as_pdata, model = "fd", cluster = "dep", vcov = "HC1")
}
suppressWarnings(
  stargazer(relative_results, type = "html", out = "output/relative_results_with_time_dummies_and_interactions.html")
)
```

**Panel avec tours confondus**

```{r}
wide_relative_outcomes <- c("part", "GD_ratio", "EC_ratio")
wide_panel_regressors <- c("round", panel_regressors)

wide_panel_data$year_round <- with(wide_panel_data, paste(year, round, sep="_"))
```

Première tentative simple

```{r include=FALSE}
wide_panel_as_pdata <- pdata.frame(wide_panel_data, index = c("codecommune", "year_round"))

relative_results <- list()
for (outcome in wide_relative_outcomes) {
  regression_formula <- as.formula(paste(outcome, "~", paste(wide_panel_regressors, collapse = "+")))
  print(regression_formula)
  model_name <- paste0(outcome, "_model")
  relative_results[[model_name]] <- plm(regression_formula, data = wide_panel_as_pdata, model = "fd", cluster = "dep", vcov = "HC1")
}
suppressWarnings(
  stargazer(relative_results, type = "html", out = "output/wide_relative_results.html")
)
```

Seconde tentative avec dummies temporelles

```{r include=FALSE}
dummies <- factor(wide_panel_data$year)

wide_panel_as_pdata$time_dummies <- time_dummies

relative_results <- list()
for (outcome in wide_relative_outcomes) {
  regression_formula <- as.formula(paste(outcome, "~", paste(wide_panel_regressors, collapse = "+"), "+ time_dummies"))
  model_name <- paste0(outcome, "_model")
  relative_results[[model_name]] <- plm(regression_formula, data = wide_panel_as_pdata, model = "fd", cluster = "dep", vcov = "HC1")
}
suppressWarnings(
  stargazer(relative_results, type = "html", out = "output/wide_relative_results_with_time_dummies.html")
)
```

**Régressions annuelles**

La valeur du R2 pour 1981 semble plus faible que celle obtenue pour la note de mi-parcours. Ou je me souviens mal ?

```{r}
regression_formula <- as.formula(paste("part_T1", "~", paste(panel_regressors, collapse = "+")))

coefs_df <- data.frame(year = integer(), coefficient = numeric())
R2_df <- data.frame(year = integer(), R2 = numeric())

for (yr in unique(panel_data$year)) {
  subset_data <- panel_data[panel_data$year == yr, ]
  model <- lm(regression_formula, data = subset_data)
  coefs_df <- rbind(coefs_df, data.frame(year = yr, coefficient = model$coef["ppropri"]))
  R2_df <- rbind(R2_df, data.frame(year = yr, R2 = summary(model)$adj.r.squared))
}

rownames(coefs_df) <- NULL
colnames(coefs_df)[colnames(coefs_df) == "coefficient"] <- "ppropri"

# Graph
ggplot(coefs_df, aes(x = year, y = ppropri)) +
  geom_line(color = "blue") +
  labs(x = "Year", y = "Coefficient of propri") +
  theme_minimal()

ggplot(R2_df, aes(x = year, y = R2)) +
  geom_line(color = "red") +
  labs(x = "Year", y = "Adjusted R2") +
  theme_minimal()
```

```{r}
subset_data <- panel_data[panel_data$year == 1981, ]
regression_formula <- as.formula(paste("part_T1", "~", paste(panel_regressors, collapse = "+")))
model <- lm(regression_formula, data = subset_data)
summary(model)
```

Régressions pseudo-quantiles (considérant les quantiles d'un régresseur plutôt que de l'outcome)

```{r}
coefs_df <- data.frame(year = integer(), quantile = character(), coefficient = numeric())
R2_df <- data.frame(year = integer(), quantile = character(), R2 = numeric())

regression_formula <- as.formula(paste("part_T1", "~", paste(panel_regressors, collapse = "+")))

for (yr in unique(panel_data$year)) {
  panel_subset <- panel_data[panel_data$year == yr, ]
  quantiles <- quantile(panel_subset$ppropri, probs = seq(0, 1, by = 0.33), na.rm = TRUE)
  for (i in 1:(length(quantiles) - 1)) {
    quantile_subset <- panel_subset[panel_subset$ppropri >= quantiles[i] & panel_subset$ppropri <= quantiles[i + 1], ]
    model <- lm(regression_formula, data = quantile_subset)
    coefs_df <- rbind(coefs_df, data.frame(year = yr, quantile = paste(i), coefficient = model$coef["ppropri"]))
    R2_df <- rbind(R2_df, data.frame(year = yr, quantile = paste(i), R2 = summary(model)$adj.r.squared))
  }
}

ggplot(coefs_df, aes(x = factor(year), y = coefficient, color = quantile, group = quantile)) +
  geom_line() +
  labs(title = "Coefficients of ppropri by Quantile",
       x = "Year",
       y = "Coefficient") +
  theme_minimal()

ggplot(R2_df, aes(x = factor(year), y = R2, color = quantile, group = quantile)) +
  geom_line() +
  labs(title = "R-squared Values by Quantile",
       x = "Year",
       y = "R-squared") +
  theme_minimal()
```

**Classification**

```{r}
panel_data <- load_parquet("panel_data.parquet")

# Expression des populations et du ratio de revenu sur une échelle de 1 à 100
min_max_scale <- function(x) {
  return ((x - min(x, na.rm = TRUE)) / (max(x, na.rm = TRUE) - min(x, na.rm = TRUE)) * 100)
}
panel_data$popcomm <- min_max_scale(panel_data$popcomm)
panel_data$popagglo <- min_max_scale(panel_data$popagglo)
panel_data$revratio <- min_max_scale(panel_data$revratio)

variables <- c("part_T1", "part_T2", "GD_ratio_T1", "year", panel_regressors, "prop014", "propnodip", "pouvr")

data_for_clustering <- panel_data[, ..variables]
data_for_clustering <- na.omit(data_for_clustering)

# K-means
set.seed(123)
k <- 5
kmeans_result <- kmeans(data_for_clustering, centers = k)

print(kmeans_result)
print(kmeans_result$centers)
table(kmeans_result$cluster)
```
