Travail en cours pour traiter l'ensemble des élections présidentielles.

On construit la base en itérant à partir des résultats électoraux. On commence par créer une table de destination, intégrant l'ensemble des variables souhaitées. Puis pour chaque fichier électoral...

1.  On recode les outcomes, à l'aide des informations sur les orientations politiques des candidats stockées dans une table dédiée.

2.  On ajoute les contrôles de l'année correspondante.

3.  On fusionne avec la table de destination (rbind pour s'ajouter aux données existantes).

```{r}
# Chargement des données sur les orientations politiques des candidats
candidats <- fread("data_other/candidats.csv", header = TRUE)

# Chargement et préparation des contrôles
propri <- load_parquet("Proprietaires/proprietairescommunes.parquet")
popul <- load_parquet("Taille_agglo_commune/popcommunes.parquet")
ages <- load_parquet("Age_csp/agesexcommunes.parquet")
catsociopro <- load_parquet("CSP/cspcommunes.parquet")
nation <- load_parquet("Nationalites/etrangerscommunes.parquet")
reven <- load_parquet("Revenus/revcommunes.parquet")
diplo <- load_parquet("Diplomes/diplomescommunes.parquet")

## Conversion du nombre de (non-)diplômés en proportion
for (year in unique(candidats$Annee)) {
  suffixes <- c("pop", "propnodip", "propbac", "propsup", "nodip", "bac", "sup")
  for (i in seq_along(suffixes)) {assign(paste0("var_name_", i), paste0(suffixes[i], year))}
  diplo[popul, c(var_name_1) := .(get(var_name_1)), on = "codecommune"]
  diplo[, (var_name_2) := get(var_name_5)/get(var_name_1)]
  diplo[, (var_name_3) := get(var_name_6)/get(var_name_1)]
  diplo[, (var_name_4) := get(var_name_7)/get(var_name_1)]
}


# religcomm <- load_parquet("Enseignement_prive/religiositecommunes.parquet")
# religdep <- load_parquet("Enseignement_prive/religiositedepartements.parquet")

## Ratio de nclerge1791 sur le nombre d'habitants, pour avoir une idée de la présence des institutions religieuses dans la commune
# religcomm[popul, c("pop1791") := .(i.pop1791), on = "codecommune"]
# religcomm[, pclerge1791 := nclerge1791/pop1791]
# religcomm[, pclerge1791 := replace(pclerge1791, is.infinite(pclerge1791), NA)]
```

```{r}
# Création de la base finale
full_data <- data.table(
  dep = character(),
  codecommune = character(),
  year = integer(),
  inscrits = numeric(), 
  # on l'utilisera après fusion avec la population pour calculer le taux d'inscrits
  # si cette information n'est pas déjà estimée par les auteurs
  part_T1 = numeric(),
  part_T2 = numeric(),
  GD_ratio_T1 = numeric(),
  GD_ratio_T2 = numeric(),
  ppropri = numeric(),
  popcomm = numeric(),
  popagglo = numeric (),
  age = numeric (),
  prop014 = numeric (),
  prop1539 = numeric (),
  prop4059 = numeric (),
  prop60p = numeric (),
  propnodip = numeric (),
  propbac = numeric (),
  propsup = numeric (),
  pagri = numeric (),
  pindp = numeric (),
  pcadr = numeric (),
  ppint = numeric (),
  pempl = numeric (),
  pouvr = numeric (),
  pchom = numeric (),
  petranger = numeric(),
  revmoy = numeric()
# ajouter sexe
  )
```

```{r}
# Recodages politiques + contrôles + merge
recode_merge_pres <- function(input_year) {
  tablename <- paste0("pres", input_year)
  dt <- get(tablename)
# Ajout des années lorsqu'elles manquent dans la table d'origine
  if (year %in% colnames(dt)) {
    dt[is.na(dt$year), year := input_year]
    } else {
      dt[, year := input_year]}
# Outcomes
## Participation
  dt[, part_T1 := votants/inscrits]
  dt[, part_T2 := votantsT2/inscritsT2]
## Droite / gauche
  T1mask <- candidats[Annee == input_year & DrGau == "G", .(variable = paste0("voix", Candidat))]
  dt[, GD_ratio_T1 := rowSums(.SD, na.rm = TRUE) / exprimes, .SDcols = T1mask$variable]
  dt[is.infinite(GD_ratio_T1), GD_ratio_T1 := 1]
  T2mask <- candidats[Annee == input_year & DrGau == "G", .(variable = paste0("voixT2", Candidat))]
  T2candidate <- intersect(T2mask$variable, names(dt))
  dt[, GD_ratio_T2 := rowSums(.SD, na.rm = TRUE) / exprimesT2, .SDcols = T2candidate]
  dt[is.infinite(GD_ratio_T2), GD_ratio_T2 := 1]
## Centre / extrême
# Régresseurs
## Propriétaires  
  var_name_1 <- paste0("ppropri", input_year)
  dt[propri, c("ppropri") := .(get(var_name_1)), on = "codecommune"]
## Population
  var_name_1 <- paste0("pop", input_year)
  var_name_2 <- paste0("popagglo", input_year)
  dt[popul, c("popcomm", "popagglo") := .(get(var_name_1), get(var_name_2)), on = "codecommune"]
## Âges
  suffixes <- c("age", "prop014", "prop1539", "prop4059", "prop60p")
  for (suffix in suffixes) {
    var_name <- paste0(suffix, year)
    dt[ages, (suffix) := .(get(var_name)), on = "codecommune"]
  }
## Diplômes
  suffixes <- c("propnodip", "propbac", "propsup")
  for (suffix in suffixes) {
    var_name <- paste0(suffix, year)
    dt[diplo, (suffix) := .(get(var_name)), on = "codecommune"]
  }
## CSP
  suffixes <- c("pagri", "pindp", "pcadr", "ppint", "pempl", "pouvr", "pchom")
  for (suffix in suffixes) {
    var_name <- paste0(suffix, year)
    dt[catsociopro, (suffix) := .(get(var_name)), on = "codecommune"]
  }
## Étrangers
  var_name_1 <- paste0("petranger", input_year)
  dt[nation, c("petranger") := .(get(var_name_1)), on = "codecommune"]
## Revenus
## La série commence seulement en 1980
  var_name_1 <- paste0("revmoy", input_year)
  if (var_name_1 %in% colnames(reven))
    {dt[reven, c("revmoy") := .(get(var_name_1)), on = "codecommune"]}
  else
    {dt[, revmoy := NA]}
# Merge
  cols_to_keep <- intersect(names(full_data), names(dt))
  dt <- dt[, ..cols_to_keep]
  full_data <- rbindlist(list(full_data, dt))
  return(full_data)
}
```

```{r}

print(reven$revmoy1980)

print(reven$rev)

# Ajout des contrôles
pres1981[religcomm, c("prefract1791", "pclerge1791") :=
             .(i.prefract1791, i.pclerge1791), on = "codecommune"]
pres1981[religdep, c("pclerge1856", "pmessalisants1950") :=
             .(i.pclerge1856, i.pmessalisants1950), on = "dep"]
```

```{r}
# Boucle sur les élections
for (year in unique(candidats$Annee)) {
  output_file <- paste0("pres", year) 
  input_file <- paste0("Elections_pres/pres", year, "comm.parquet")
  assign(output_file, load_parquet(input_file))
  full_data <- recode_merge_pres(year)
  print(year)
  rm(tablename)
}

write_parquet(full_data, "data_main/full_data.parquet")
```

```{r}
# Nettoyage final
rm(recode_merge_pres)
## Suppression des résultats électoraux
for (year in unique(candidats$Annee)) {
  tablename <- paste0("pres", year)
  rm(list = tablename)
}
## Suppression des variables
rm(input_file, output_file)
```

Pour la population Supprimer : "nomdep" "nomcommune" "nomreg" "paris" ? "codeagglo" ? "nomagglo" ? "multicommune" ? après suivent popagglo et popcommune pour toutes les années depuis 1780.

```{r}
full_data <- load_parquet("Taille_agglo_commune/popcommunes.parquet")

print(unique(dt$reven))

# Taux d'inscription
pres1981[, pinscript := votants/pop1981]
# Mais on ne l'a pas encore...
# Commencer par récupérer la population ?
# On peut aussi utiliser les estimations du nombre d'électeurs par C&P
```

```{r}
# Calculate the average of part_T1 for each year
avg_part_T1 <- aggregate(part_T1 ~ year, data = full_data, FUN = mean)

# Plot the evolution of the average of part_T1 over time
ggplot(avg_part_T1, aes(x = year, y = part_T1)) +
  geom_line() +
  geom_point() +
  labs(x = "Year", y = "Average part_T1", title = "Evolution of Average part_T1 over Time")

```

```{r}
print(sum(is.null(full_data$year)))
print(sum(is.na(pres2022$GD_ratio_T1)))
print(sum(is.infinite(pres1981$GD_ratio_T1)))
print(sum(is.infinite(dt$GD_ratio_T1)))
print(sum(!is.na(pres2022$GD_ratio_T1) & !is.finite(pres1981$GD_ratio_T1)))

## Libéralisme culturel / conservatisme moral
T1mask <- candidats[LibCons == "L", .(variable = paste0("voix", Candidat))]
pres1981[, lib_ratio_T1 := rowSums(.SD, na.rm = TRUE) / exprimes, .SDcols = T1mask$variable]

# Nettoyage
prefixes_to_drop <- c("exprimes", "inscrits", "nom", "nul", "pervote", "ppar", "pvoix", "pvote", "voix", "vot")
pres1981 <- pres1981[, .SD, .SDcols = setdiff(names(pres1981), grep(paste0("^", paste(prefixes_to_drop, collapse = "|")), names(pres1981), value = TRUE))]
pres1981 <- pres1981[, -c("plm", "dep2", "plmdoublon", "perpar", "year")]

rm(candidats, T1mask, T2mask, T2candidates, prefixes_to_drop)

full_data <- load_parquet("full_data.parquet")
```
