# Résultats électoraux

```{r}
candidats <- fread("data_other/candidats.csv", header = TRUE)

pres1981 <- load_parquet("Elections_pres/pres1981comm.parquet")

# == #
# Il faudra ajuster ce code pour éviter de produire des valeurs infinies avec les ratios.
# == #

## Participation
pres1981[, part := votants/inscrits]
pres1981[, partT2 := votantsT2/inscritsT2]

## Droite / gauche
T1mask <- candidats[Annee == 1981 & DrGau == "G", .(variable = paste0("voix", Candidat))]
pres1981[, GD_ratio_T1 := rowSums(.SD, na.rm = TRUE) / exprimes, .SDcols = T1mask$variable]
T2mask <- candidats[Annee == 1981 & DrGau == "G", .(variable = paste0("voixT2", Candidat))]
T2candidates <- intersect(T2mask$variable, names(pres1981))
pres1981[, GD_ratio_T2 := rowSums(.SD, na.rm = TRUE) / exprimesT2, .SDcols = T2candidates]

## Libéralisme culturel / conservatisme moral
T1mask <- candidats[Annee == 1981 & LibCons == "L", .(variable = paste0("voix", Candidat))]
pres1981[, lib_ratio_T1 := rowSums(.SD, na.rm = TRUE) / exprimes, .SDcols = T1mask$variable]

# Nettoyage
prefixes_to_drop <- c("exprimes", "inscrits", "nom", "nul", "pervote", "ppar", "pvoix", "pvote", "voix", "vot")
pres1981 <- pres1981[, .SD, .SDcols = setdiff(names(pres1981), grep(paste0("^", paste(prefixes_to_drop, collapse = "|")), names(pres1981), value = TRUE))]
pres1981 <- pres1981[, -c("plm", "dep2", "plmdoublon", "perpar", "year")]

rm(candidats, T1mask, T2mask, T2candidates, prefixes_to_drop)
```

# Propriété immobilière

-   npropri81 = nombre de ménages propriétaires dans la commune
-   nlogement1981 = nombre total de logements dans la commune (propriétaires, locataires ou logés gratuitement) (résidences principales)
-   ppropri1981 = proportion de ménages propriétaires de leur logement dans la commune

```{r}
propri <- load_parquet("Proprietaires/proprietairescommunes.parquet")
```

# Contrôles

## 1. Population

-   pop1981
-   popagglo1981

```{r}
popul <- load_parquet("Taille_agglo_commune/popcommunes.parquet")
```

## 2. Âge

-   age1981 = âge moyen de la commune
-   prop0141981 = proportion de 0-14 ans dans la commune
-   prop15391981 = proportion de 15-39 ans dans la commune
-   prop40591981 = proportion de 40-59 ans dans la commune
-   prop60p1981 = proportion de 60 ans et + dans la commune

```{r}
ages <- load_parquet("Age_csp/agesexcommunes.parquet")
```

## 3. Diplômes

-   nodip1981 = nombre total de personnes 25+ sans diplôme ou dont le diplôme le plus élevé est le BEPC, le brevet des collèges, le BEP ou le CAP
-   bac1981 = nombre total de personnes 25+ dont le diplôme le plus élevé est le baccalauréat général ou technologique
-   sup1981 = nombre total de personnes 25+ diplômées du supérieur

```{r}
diplo <- load_parquet("Diplomes/diplomescommunes.parquet")

# Recodages
## Conversion du nombre de (non-)diplômés en proportion
diplo[popul, c("pop1981") := .(i.pop1981), on = "codecommune"]
diplo[, propnodip1981 := nodip1981/pop1981]
diplo[, propbac1981 := bac1981/pop1981]
diplo[, propsup1981 := sup1981/pop1981]
```

## 4. Religiosité

-   prefract1791 = proportion de prêtres réfractaires en 1791
-   nclerge1791 = nombre total des prêtres soumis au serment de 1791
-   pclerge1856 : effectifs totaux du clergé (prêtres, religieux, religieuses) exprimés en proportion de la population totale
-   pmessalisants1950 : effectifs totaux de personnes allant à la messe du dimanche en 1950 en proportion de la population totale

```{r}
religcomm <- load_parquet("Enseignement_prive/religiositecommunes.parquet")
religdep <- load_parquet("Enseignement_prive/religiositedepartements.parquet")

# Recodages
## Ratio de nclerge1791 sur le nombre d'habitants, pour avoir une idée de la présence des institutions religieuses dans la commune.
religcomm[popul, c("pop1791") := .(i.pop1791), on = "codecommune"]
religcomm[, pclerge1791 := nclerge1791/pop1791]
religcomm[, pclerge1791 := replace(pclerge1791, is.infinite(pclerge1791), NaN)]
```

## 5. CSP

-   pagri1981 = proportion d'agriculteurs parmi les actifs 25-54 ans (=agri/pact)
-   pindp1981 = proportion d'indépendants (artisans, commerçants, chefs d'entreprises) parmi les actifs 25-54 ans (=indp/pact)
-   pcadr1981 = proportion de cadres et professions intellectuelles supérieures parmi les actifs 25-54 ans (=cadr/pact)
-   ppint1981 = proportion de professions intermédiaires parmi les actifs 25-54 ans (=pint/pact)
-   pempl1981 = proportions d'employés parmi les actifs 25-54 ans (=empl/pact)
-   pouvr1981 = proportion d'ouvriers parmi les actifs 25-54 ans (=ouvr/pact)
-   pchom1981 = proportion de chômeurs parmi les actifs 25-54 ans (=chom/pact)

```{r}
catsociopro <- load_parquet("CSP/cspcommunes.parquet")
```

## 6. Nationalités

-   petranger1981 = proportion de personnes de nationalité étrangère

```{r}
nation <- load_parquet("Nationalites/etrangerscommunes.parquet")
```

## 7. Productions et revenus

-   revmoy1981 = revenu moyen par habitant de la commune (exprimé en euros de 2022)

```{r}
reven <- load_parquet("Revenus/revcommunes.parquet")
```

# Construction de la base

```{r}
pres1981[propri, c("ppropri1981") :=
             .(i.ppropri1981), on = "codecommune"]
pres1981[popul, c("pop1981", "popagglo1981") :=
             .(i.pop1981, i.popagglo1981), on = "codecommune"]
pres1981[ages, c("age1981", "prop0141981", "prop15391981", "prop40591981", "prop60p1981") :=
             .(i.age1981, i.prop0141981, i.prop15391981, i.prop40591981, i.prop60p1981), on = "codecommune"]
pres1981[diplo, c("propnodip1981", "propbac1981", "propsup1981") :=
             .(i.propnodip1981, i.propbac1981, propsup1981), on = "codecommune"]
pres1981[religcomm, c("prefract1791", "pclerge1791") :=
             .(i.prefract1791, i.pclerge1791), on = "codecommune"]
pres1981[religdep, c("pclerge1856", "pmessalisants1950") :=
             .(i.pclerge1856, i.pmessalisants1950), on = "dep"]
pres1981[catsociopro, c("pagri1981", "pindp1981", "pcadr1981", "ppint1981", "pempl1981", "pouvr1981", "pchom1981") :=
             .(i.pagri1981, i.pindp1981, i.pcadr1981, i.ppint1981, i.pempl1981, i.pouvr1981, i.pchom1981), on = "codecommune"]
pres1981[nation, c("petranger1981") :=
             .(i.petranger1981), on = "codecommune"]
pres1981[reven, c("revmoy1981") :=
             .(i.revmoy1981), on = "codecommune"]
```

```{r}
# Optionnel : écriture de la base, si nous voulons éviter de la reconstruire à chaque fois.
if (!dir.exists("data_main")) {dir.create("data_main")}
write_parquet(pres1981, "data_main/pres1981.parquet")
```
