```{r include=FALSE}
# Importation des données
mca_data <- load_parquet("mca_data.parquet")
detailed_mca_data <- load_parquet("detailed_mca_data.parquet")
map_data <- load_shapefile("FRANCE.shx")

codes_regions <- fread("data_other/codes_regions_Insee.csv", header = TRUE)
codes_regions$ABRV <- sapply(codes_regions$LIBELLE, get_first_letters)
```

```{r}
# Définition des variables
## Outcomes
mca_relative_outcomes <- c("part_T1", "part_T2", "GD_ratio_T1", "EC_ratio_T1", "EC_ratio_T2")
mca_absolute_outcomes <- c("part_T1", "part_T2", "DIns_ratio_T1", "GIns_ratio_T1", "DIns_ratio_T2", "EIns_ratio_T1", "CIns_ratio_T1", "EIns_ratio_T2", "CIns_ratio_T2")

mca_detailed_outcomes <- grep("^pvoix", names(detailed_mca_data), value = TRUE)
mca_detailed_outcomes <- c(mca_detailed_outcomes, "part_T1", "part_T2")

## Régresseurs
mca_regressors <- c("ppropri", "popcomm", "popagglo", "age", "prop1539", "prop4059", "prop60p", "propf", "propbac", "propsup", "pagri", "pindp", "pcadr", "ppint", "pempl", "pchom", "petranger", "revmoy", "pcrimesdelits", "mmoyfortune", "pisf", "prsa", "type_comm")
full_mca_regressors <- c("ppropri", "popcomm", "popagglo", "age", "prop014", "prop1539", "prop4059", "prop60p", "propf", "propnodip", "propbac", "propsup", "pagri", "pindp", "pouvr", "pempl", "ppint", "pcadr", "pchom", "prsa", "petranger", "pcrimesdelits", "revmoy", "pisf", "mmoyfortune", "type_comm")

### Régresseurs abandonnés pour complaire aux économètres du groupe : prefract1791, pclerge1791, pclerge1856, pmessalisants1950
```

**Analyses descriptives**

Tableau récapitulatif (dont valeurs manquantes)

```{r}
nb_communes <- uniqueN(mca_data, by = "codecommune")

# Initialisation et calcul des valeurs
stat_desc <- data.table()
for (col in names(mca_data)) {if (!(col %in% c("dep", "codecommune", "codecommune2", "year", "GD_ratio_T2", "GIns_ratio_T2"))) {
  summary <- mca_data[, {
    fivenum_values <- fivenum(get(col))
    nan_count <- sum(is.na(get(col)))
    nan_count_prop <- round(100 * nan_count / nb_communes, 2)
    nan_pop <- sum(popcomm[is.na(get(col))], na.rm = TRUE)
    data.table(
      Variable = col,
      "Min" = round(fivenum_values[1], 0),
      "1er quartile" = fivenum_values[2],
      "Mediane" = fivenum_values[3],
      "3e quartile" = fivenum_values[4],
      "Max" = fivenum_values[5],
      "Valeurs manquantes" = nan_count,
      "En % des communes" = nan_count_prop
    )
  }]
stat_desc <- rbind(stat_desc, summary)
}}

stat_desc[] <- data.frame(lapply(stat_desc, tidy_table))
print(xtable(stat_desc, type = "latex"), file = "output/stat_desc_acm.tex")
print(stat_desc)

# Nettoyage
rm(col, nb_communes, stat_desc, summary)
```

Corrélogramme

```{r include=FALSE}
corr_variables <- c(mca_regressors, mca_relative_outcomes)
mca_corr_data <- mca_data[, ..corr_variables, with = FALSE]

mca_corr_data <- mca_corr_data[, .SD, .SDcols = sapply(mca_corr_data, is.numeric)]
mca_corr_data <- mca_corr_data[complete.cases(mca_corr_data)]

correlation_matrix <- cor(mca_corr_data)

png(filename = "output/corrplot.png", width = 2200, height = 1800)
corrplot(correlation_matrix, type = "upper", method = "color", order = "FPC", tl.cex = 3.5, tl.srt = 60, tl.col = "darkgrey", cl.cex = 3.5)
dev.off()

rm(corr_variables, correlation_matrix, mca_corr_data)
```

**Régression linéaire simple**

```{r include=FALSE}
# Pour traiter le type de commune comme une variable catégorielle. Pour mémoire :
## 1 = villages (agglos <2000 hab)
## 2 = bourgs (agglos >2000 et <100 000 hab)
## 3 = banlieues (communes secondaires agglos >100 000 hab)
## 4 = métropoles (communes principales agglos >100 000 hab)
mca_data$type_comm <- factor(mca_data$type_comm)

relative_results <- list()
for (outcome in mca_relative_outcomes) {
  regression_formula <- as.formula(paste(outcome, "~", paste(mca_regressors, collapse = "+")))
  model_name <- paste0(outcome, "_model")
  relative_results[[model_name]] <- lm(regression_formula, data = mca_data)
}
suppressWarnings(stargazer(relative_results, type = "text"))
suppressWarnings(stargazer(relative_results, type = "latex", out = "output/2017_relative_results.tex"))

absolute_results <- list()
for (outcome in mca_absolute_outcomes) {
  regression_formula <- as.formula(paste(outcome, "~", paste(mca_regressors, collapse = "+")))
  model_name <- paste0(outcome, "_model")
  absolute_results[[model_name]] <- lm(regression_formula, data = mca_data)
}
suppressWarnings(stargazer(absolute_results, type = "text"))
suppressWarnings(stargazer(relative_results, type = "latex", out = "output/2017_absolute_results.tex"))

rm(absolute_results, model_name, outcome, regression_formula, relative_results)
```

**ACP**

On la réalise sur les variables électorales, pour obtenir un espace des comportements politiques sur lequel on projette ensuite les variables socio-démographiques.

Concernant l'analyse des axes, il faut distinguer :
- les coordonnées factorielles des variables = corrélation avec l'axe (tableau à lire verticalement pour comprendre la composition des axes)
- les cos2 des variables = coordonnées au carré = qualité de de représentation (tableau à lire horizontalement pour comprendre à quel point chaque variable participe à l'espace finalement retenu)
- les contributions à l'inertie des axes = 100 * cos2 / valeur propre de l'axe

```{r}
# Préparation : sélection des variables, suppression des valeurs manquantes et création d'indicatrices pour les types de communes (car l'argument quali.sup donne des résultats étranges)
variables_of_interest <- c(mca_detailed_outcomes, full_mca_regressors)
mca_data_subset <- detailed_mca_data[, ..variables_of_interest]

mca_data_subset <- na.omit(mca_data_subset)

mca_data_subset$type_comm <- as.factor(mca_data_subset$type_comm)
dummies <- model.matrix(~ type_comm - 1, data = mca_data_subset)
colnames(dummies) <- paste0("type_comm_", 1:ncol(dummies))
mca_data_subset <- cbind(mca_data_subset, dummies)
mca_data_subset$type_comm <- NULL

# Analyse
quant_regressors <- setdiff(full_mca_regressors, "type_comm")
quant_regressors <- c(quant_regressors, "type_comm_1", "type_comm_2", "type_comm_3", "type_comm_4")
result <- PCA(mca_data_subset, scale.unit = TRUE, quanti.sup=quant_regressors, graph = FALSE)

# Résultats
## Histogramme de la contribution des axes à la variance totale
fviz_screeplot(result, addlabels = TRUE, ylim = c(0, 40), title = "Histogramme de l'inertie totale") 

## Contribution des variables aux axes (comportements électoraux seulement)
## Correspond à la qualité de représentation des variables (= cos2) normalisée entre 1 et 100
## Présentable à l'aide d'un tableau...
coeffs <- result$var$contrib
labels <- rownames(result$var$contrib)
axis_df <- data.frame(labels, coeffs, row.names = NULL)
colnames(axis_df) <- c("Variables", "Axe 1", "Axe 2", "Axe 3", "Axe 4", "Axe 5")
axis_tbl <- gt(axis_df)
axis_tbl <- fmt_number(axis_tbl, decimals = 3, drop_trailing_zeros = TRUE)
axis_tbl <- tab_header(axis_tbl, "Contribution des variables à l'inertie des axes", subtitle = NULL, preheader = NULL)
data_color(axis_tbl, method = "numeric", columns = starts_with("Axe"), palette ="Oranges", )
## ... ou d'un corrplot
corrplot(result$var$contrib, title = "Contribution des variables à l'inertie des axes", is.corr = FALSE, mar = c(1, 1, 1.5, 1), tl.col = "darkgrey", tl.srt = 45, cl.align.text = "l", cl.cex = 0.7, cl.ratio = 0.3)

## Corrélation des variables aux axes
## Avec à nouveau deux représentations possibles...
## Des corrplots
corrplot(result$var$coord[, 1:3], title = "Corrélation des outcomes aux axes", is.corr = FALSE, mar = c(1, 1, 1.5, 1), tl.col = "darkgrey", tl.srt = 45, cl.align.text = "l", cl.cex = 0.7, cl.ratio = 0.3)
corrplot(result$quanti.sup$coord[, 1:3], title = "Corrélation des régresseurs aux axes", is.corr = FALSE, mar = c(1, 1, 1.5, 1), tl.col = "darkgrey", tl.srt = 45, cl.align.text = "l", cl.cex = 0.7, cl.ratio = 0.3)
## Des projections sur les plans factoriels
plot.PCA(result, axes = c(1,2), choix = "var", select = "cos2 7", title = "Projection sur les axes 1 et 2")
plot.PCA(result, axes=c(1,3), choix="var", select = "cos2 7", title = "Projection sur les axes 1 et 3")
plot.PCA(result, axes=c(2,3), choix="var", select = "cos2 7", title = "Projection sur les axes 2 et 3")

## Qualité de représentation des variables
corrplot(result$var$cos2[, 1:3], title = "Qualité de représentation des variables électorales", is.corr = FALSE, mar = c(1, 1, 1.5, 1), tl.col = "darkgrey", tl.srt = 45, cl.align.text = "l", cl.cex = 0.7, cl.ratio = 0.3)
corrplot(result$quanti.sup$cos2, title = "Qualité de représentation des régresseurs", is.corr = FALSE, mar = c(1, 1, 1.5, 1), tl.col = "darkgrey", tl.srt = 45, cl.align.text = "l", cl.cex = 0.7, cl.ratio = 0.3)

# Nettoyage
rm(axis_df, axis_tbl, coeffs, dummies, labels, mca_data_subset, quant_regressors, result, variables_of_interest)
```

On refait une ACP sans distinguer les outcomes et les régresseurs. Les corrplots deviennent illisibles, mais comme on ne les utilisera pas...

```{r}
# Préparation : sélection des variables, suppression des valeurs manquantes et création d'indicatrices pour les types de communes (car l'argument quali.sup donne des résultats étranges)
variables_of_interest <- c(mca_detailed_outcomes, full_mca_regressors)
mca_data_subset <- detailed_mca_data[, ..variables_of_interest]

mca_data_subset <- na.omit(mca_data_subset)

mca_data_subset$type_comm <- as.factor(mca_data_subset$type_comm)
dummies <- model.matrix(~ type_comm - 1, data = mca_data_subset)
colnames(dummies) <- paste0("type_comm_", 1:ncol(dummies))
mca_data_subset <- cbind(mca_data_subset, dummies)
mca_data_subset$type_comm <- NULL

# Analyse
result <- PCA(mca_data_subset, scale.unit = TRUE, graph = FALSE)

# Résultats
## Histogramme de la contribution des axes à la variance totale
fviz_screeplot(result, addlabels = TRUE, ylim = c(0, 40), title = "Histogramme de l'inertie totale") 

## Contribution des variables aux axes (comportements électoraux seulement)
## Correspond à la qualité de représentation des variables (= cos2) normalisée entre 1 et 100
## Présentable à l'aide d'un tableau...
coeffs <- result$var$contrib
labels <- rownames(result$var$contrib)
axis_df <- data.frame(labels, coeffs, row.names = NULL)
colnames(axis_df) <- c("Variables", "Axe 1", "Axe 2", "Axe 3", "Axe 4", "Axe 5")
axis_tbl <- gt(axis_df)
axis_tbl <- fmt_number(axis_tbl, decimals = 3, drop_trailing_zeros = TRUE)
axis_tbl <- tab_header(axis_tbl, "Contribution des variables à l'inertie des axes", subtitle = NULL, preheader = NULL)
data_color(axis_tbl, method = "numeric", columns = starts_with("Axe"), palette ="Oranges", )
## ... ou d'un corrplot
corrplot(result$var$contrib, title = "Contribution des variables à l'inertie des axes", is.corr = FALSE, mar = c(1, 1, 1.5, 1), tl.col = "darkgrey", tl.srt = 45, cl.align.text = "l", cl.cex = 0.7, cl.ratio = 0.3)

## Corrélation des variables aux axes
## Avec à nouveau deux représentations possibles...
## Des corrplots
corrplot(result$var$coord[1:15, 1:3], title = "Corrélation des outcomes aux axes", is.corr = FALSE, mar = c(1, 1, 1.5, 1), tl.col = "darkgrey", tl.srt = 45, cl.align.text = "l", cl.cex = 0.7, cl.ratio = 0.3)
corrplot(result$var$coord[16:44, 1:3], title = "Corrélation des régresseurs aux axes", is.corr = FALSE, mar = c(1, 1, 1.5, 1), tl.col = "darkgrey", tl.srt = 45, cl.align.text = "l", cl.cex = 0.7, cl.ratio = 0.3)
## Des projections sur les plans factoriels
plot.PCA(result, axes = c(1,2), choix = "var", select = "cos2 13", title = "Projection sur les axes 1 et 2")
plot.PCA(result, axes=c(1,3), choix="var", select = "cos2 13", title = "Projection sur les axes 1 et 3")
plot.PCA(result, axes=c(2,3), choix="var", select = "cos2 13", title = "Projection sur les axes 2 et 3")

## Qualité de représentation des variables
corrplot(result$var$cos2[1:15, 1:3], title = "Qualité de représentation des outcomes", is.corr = FALSE, mar = c(1, 1, 1.5, 1), tl.col = "darkgrey", tl.srt = 45, cl.align.text = "l", cl.cex = 0.7, cl.ratio = 0.3)
corrplot(result$var$cos2[16:44, 1:3], title = "Qualité de représentation des régresseurs", is.corr = FALSE, mar = c(1, 1, 1.5, 1), tl.col = "darkgrey", tl.srt = 45, cl.align.text = "l", cl.cex = 0.7, cl.ratio = 0.3)

# Nettoyage
rm(axis_df, axis_tbl, coeffs, dummies, labels, mca_data_subset, result, variables_of_interest)
```

**K-means**

On inverse l'approche : on construit un espace socio-démographique, sur lequel on projette les comportements politiques

```{r}
# Détermination du nombre de clusters optimal
set.seed(123)

## Préparation des données
## On élimine popagglo pour éviter qu'elle ne déforme trop les résultats en région parisienne
regressors <- setdiff(full_mca_regressors, "popagglo")
mca_data_subset <- detailed_mca_data[, ..regressors]
mca_data_subset <- na.omit(mca_data_subset)
mca_data_subset <- scale(mca_data_subset)

## Méthode elbow
wcss <- numeric(length = 20)
for (i in 1:20) {
  kmeans_model <- kmeans(mca_data_subset, centers = i)
  wcss[i] <- kmeans_model$tot.withinss
}

plot(1:20, wcss, type = "b", xlab = "Number of Clusters", ylab = "Within-Cluster Sum of Squares (WCSS)")

## Méthode silhouette
silhouette_avg <- numeric(length = 20)
for (i in 2:20) {
  kmeans_model <- kmeans(mca_data_subset, centers = i)
  sil <- silhouette(kmeans_model$cluster, dist(mca_data_subset))
  silhouette_avg[i - 1] <- mean(sil[, 3])
}
plot(2:20, silhouette_avg[2:20], type = "b", xlab = "Number of Clusters (k)", ylab = "Average Silhouette Width")

rm(regressors, mca_data_subset, kmeans_model, wcss, silhouette_avg, sil)
```

Les résultats invitent à choisir k = 6 ou 7. On choisit finalement 6, qui produit les clusters les plus simples à interpréter ?

```{r}
set.seed(123)

# Préparation des données
## Sélection des variables
regressors <- c("codecommune", full_mca_regressors)
regressors <- setdiff(regressors, "popagglo")
mca_data_subset <- detailed_mca_data[, ..regressors]
mca_data_subset <- na.omit(mca_data_subset)
## Création d'indicatrices pour les types de communes
mca_data_subset$type_comm <- as.factor(mca_data_subset$type_comm)
dummies <- model.matrix(~ type_comm - 1, data = mca_data_subset)
colnames(dummies) <- paste0("type_comm_", 1:ncol(dummies))
mca_data_subset <- cbind(mca_data_subset, dummies)
mca_data_subset$type_comm <- NULL
## Normalisation
regressors <- c(full_mca_regressors, paste0("type_comm_", 1:4))
regressors <- setdiff(regressors, c("popagglo", "type_comm"))
mca_data_subset_scaled <- mca_data_subset[, ..regressors]
mca_data_subset_scaled <- scale(mca_data_subset_scaled)

# Détermination des clusters et ajout des variables électorales
kmeans_result <- kmeans(mca_data_subset_scaled, centers = 6)
mca_data_subset$cluster <- kmeans_result$cluster
columns <- c("codecommune", "cluster", paste0("type_comm_", 1:4))
cluster_data <- mca_data_subset[, ..columns, drop = FALSE]
cluster_data <- merge(cluster_data, detailed_mca_data, by = "codecommune")

# Analyse des résultats
variables_of_interest <- c(mca_detailed_outcomes, full_mca_regressors, paste0("type_comm_", 1:4))
variables_of_interest <- setdiff(variables_of_interest, "type_comm")
means <- cluster_data[, lapply(.SD, mean, na.rm = TRUE), by = cluster, .SDcols = variables_of_interest]

means$cluster <- as.factor(means$cluster)
cluster_counts <- as.data.frame(table(cluster_data$cluster))
means <- merge(means, cluster_counts, by.x = "cluster", by.y = "Var1")

global_means <- cluster_data[, lapply(.SD, mean, na.rm = TRUE), .SDcols = variables_of_interest]
global_means$cluster <- "mean"
means <- rbind(means, global_means, fill = TRUE)

means[, paste0("type_comm_", 1:4)] <- lapply(means[, paste0("type_comm_", 1:4)], as.numeric)
means[, paste0("type_comm_", 1:4)] <- means[, paste0("type_comm_", 1:4)] * 100
means$cluster <- as.character(means$cluster)

t_means <- t(means)
t_means <- data.frame(matrix = rownames(t_means), t_means, row.names = NULL)
# rownames(t_means) <- t_means$matrix
# t_means <- t_means[, -1]
colnames(t_means) <- t_means[1, ]
t_means <- t_means[-1, ]
t_means[setdiff(names(t_means), "cluster")] <- lapply(t_means[setdiff(names(t_means), "cluster")], as.numeric)

means_tbl <- gt(t_means)
means_tbl <- fmt_number(means_tbl, decimals = 3, drop_trailing_zeros = TRUE)
means_tbl <- tab_header(means_tbl, "Moyenne des variables par cluster", subtitle = NULL, preheader = NULL)
data_color(means_tbl, columns = !matches("cluster"), direction = "row", palette ="YlGnBu", )

## Faudrait encore...
# Trier les lignes par cluster
# Améliorer la coloration en la calculant comme l'écart par rapport à la moyenne
```

Première version : clustering sur l'ensemble des variable avec k=6.

```{r}
set.seed(123)
kmeans_result <- kmeans(data_for_clustering, centers = 6)
cluster_assignments <- kmeans_result$cluster

variables <- c("codecommune", mca_relative_outcomes, mca_regressors, "prop014", "propnodip", "pouvr")
data_for_clustering <- mca_data[, ..variables]
data_for_clustering <- na.omit(data_for_clustering)

data_for_clustering$cluster <- kmeans_result$cluster
data_for_clustering <- as.data.table(data_for_clustering)
data_for_clustering$type_comm <- as.factor(data_for_clustering$type_comm)

counts <- data_for_clustering[, .N, by = .(cluster, type_comm)]
total_counts <- data_for_clustering[, .N, by = cluster]
modality_share <- merge(counts, total_counts, by = "cluster")
modality_share[, share := N.x / N.y]
modality_share[, c("N.x", "N.y") := NULL]
modality_share <- dcast(modality_share, cluster ~ type_comm, value.var = "share")
setnames(modality_share, c("cluster", "% villages", "% bourgs", "% banlieues", "% métropoles"))

variables <- c(mca_relative_outcomes, mca_regressors, "prop014", "propnodip", "pouvr")
variables <- setdiff(variables, "type_comm")
means <- data_for_clustering[, lapply(.SD, mean, na.rm = TRUE), by = cluster, .SDcols = variables]

means <- merge(means, modality_share, by = "cluster")
means[] <- data.frame(lapply(means, tidy_table))
print(means)
```

Ici, les résultats sont plus intéressants, avec des clusters qui se différencient plus nettement ; les clusters 2 et 6 en particulier, avec des taux de propriétaires très en-dessous de la moyenne, mais l'un (n°6) qui vote beaucoup aux extrêmes, l'autre (n°2) qui vote davantage au centre. Essayons d'identifier / caractériser ces clusters.

Trois appartiennent à l'univers rural (avec le même taux de propriétaires) ; représentent environ 20 000 communes 4 = campagne paysanne, avec les plus petites communes, une proportion très élevée d'agriculteurs, une population plus âgée et moins diplômée qu'ailleurs. Cluster présentant le plus fort taux de propriétaires, participation dans la moyenne, vote à gauche le plus faible, ainsi que le vote protestataire au T1. Cluster le plus petit, correspondant à la droite rurale traditionnelle ? 1 et 5 = campagne ouvrière, avec toujours de petites communes et agglomérations, mais une population beaucoup plus ouvrière. Cluster 1 = population âgée, avec un peu plus de chômeurs et d'étrangers, plus de crimes et délits, ainsi que de bénéficiaires du RSA. Cluster 5 = population plus jeune. Vote à gauche faible, vote protestataire élevé. Univers pavillonnaire ?

Trois appartiennent à l'univers urbain (avec des taux variables de propriétaires) ; représentent environ 13 000 communes 2 = Agglomération parisienne et centre des métropoles, sans doute possible grâce à popagglo. Avec le plus faible taux de propriétaires, une population plus jeune et nettement plus diplômée qu'ailleurs, avec la plus grande proportion de cadres et celle d'ouvriers parmi les plus faibles. Avec aussi la situation économique la plus contrastée, associant le revenu communal moyen et la proportion de contribuables soumis à l'ISF les plus élevés, mais aussi la seconde plus importante proportion d'allocataires du RSA. Cluster où la participation est la plus faible, le vote à gauche le plus fort, et le vote protestataire le plus faible. Cluster le plus petit en nombre de communes. 6 = banlieues et villes pauvres ? 3 = petites communes appartenant à de grosses agglomérations, avec beaucoup de cadres et de professions intermédiaires, et de diplômés du supérieur. Communes très riches, comptant le moins d'étrangers et d'allocataires du RSA. Présentent la participation la plus élevée, un vote à gauche moyen, et un vote protestataire faible. Correspondent aux beaux quartiers hors des centres, banlieues aisées, périrubain riche ?

NB : les données sur le RSA sont manquantes pour la Corse. Celle-ci est donc exclue de la classification !

```{r}
draw_map_cluster <- function(region, base_width) {
  carto <- merge(map_data, data_for_clustering, by.x = "INSEE_COM", by.y = "codecommune", all.x = TRUE)
  carto[["cluster"]] <- factor(carto[["cluster"]])
  if (region != 0) {
    carto <- subset(carto, INSEE_REG == region)
    reg_name <- codes_regions$LIBELLE[codes_regions$REG == region]
    reg_abrv <- codes_regions$ABRV[codes_regions$REG == region]
  } else {
    reg_name <- "France"
    reg_abrv <- "FR"
  }

  output_file <- paste0("output/clusters_2017_", reg_abrv, ".png")
  title <- paste0("Clusters en ", reg_name)
  legend_labels <- c("1" = "Rural mixte",
                     "2" = "Centre des grandes villes",
                     "3" = "Périurbain aisé",
                     "4" = "Rural à dominante paysanne",
                     "5" = "Rural à dominante ouvrière",
                     "6" = "Banlieues et villes pauvres")
  legend_colors <- c("1" = "limegreen",
                     "2" = "blue",
                     "3" = "skyblue",
                     "4" = "darkgreen",
                     "5" = "lightgreen",
                     "6" = "brown")
  
  # Exportation d'une carte en haute résolution
  ## Calcul des dimensions
  bbox <- st_bbox(carto)
  aspect_ratio <- diff(c(bbox$xmin, bbox$xmax)) / diff(c(bbox$ymin, bbox$ymax))
  base_height <- base_width / aspect_ratio
  font_size <- base_width * 2.2
  ## Création et enregistrement
  plot_png <- ggplot() +
    geom_sf(data = carto, aes(fill = .data[["cluster"]])) +
    ggtitle(paste(title)) +
    theme_minimal() +
    theme(plot.title = element_text(hjust = 0.5, size = font_size),
          axis.text = element_blank(),
          panel.grid = element_blank(),
          plot.title.position = "plot",
          legend.title = element_text(size = font_size * 0.8),
          legend.text = element_text(size = font_size * 0.7)) +
    scale_fill_manual(values = legend_colors,
                      breaks = names(legend_labels),
                      labels = legend_labels,
                      name = NULL)
  ggsave(output_file, plot = plot_png, width = base_width, height = base_height, units = "in")
  
  display_plot <- ggplot() +
    geom_sf(data = carto, aes(fill = .data[["cluster"]])) +
    ggtitle(paste(title)) +
    theme_minimal() +
    theme(plot.title = element_text(hjust = 0.5),
          axis.text = element_blank(),
          panel.grid = element_blank(),
          plot.title.position = "plot",
          legend.title = element_text(),
          legend.text = element_text()) +
    scale_fill_manual(values = legend_colors,
                      breaks = names(legend_labels),
                      labels = legend_labels,
                      name = NULL)
    print(display_plot)
}

for (i in c(11, 24, 27, 28, 32, 44, 52, 53, 75, 76, 84, 93)) {
  draw_map_cluster(i, 8)
}
```
